【裁判字號】    90,交易,380
【裁判日期】    900810
【裁判案由】    公共危險
【裁判全文】
臺灣臺中地方法院刑事判決                          九十年度交易字第三八號
    公  訴  人  臺灣台中地方法院檢察署檢察官
    被      告  甲○○
右列被告因公共危險案件，經檢察官聲請簡易判決處刑（九十年度偵字第六七五五號
），本院沙鹿簡易庭認不宜以簡易判決處刑 (九十年度沙交簡字第一七七號)，簽移
改依通常程序審理，本院判決如左：
    主  文
甲○○服用酒類，不能安全駕駛動力交通工具而駕駛，累犯，處有期徒刑參月；又駕
駛動力交通工具肇事，致人傷害而逃逸，累犯，處有期徒刑柒月。應執行有期徒刑捌
月。
    事  實
一、甲○○品行不良，並曾於民國八十四年間因肅清煙毒條例等案件經法院判處有期
    徒刑三年七月確定，入監執行後，於八十六年九月十八日假釋出獄，刑期至八十
    八年九月十七日屆滿以已執行論，猶不知悔改。於九十年四月四日下午六時許至
    十時許，在某處飲用酒類之後，已呈酒醉狀態而不能安全駕駛動力交通工具，詎
    竟不顧公眾之安危，猶於同日晚間十一時五十分許，駕駛車牌號碼Ｈ五─九八五
    一號自小客車，沿台中縣沙鹿鎮○○路○道路行駛，迨於翌日凌晨零時五十分許
    ，由東往西方向途經台中縣沙鹿鎮○○路與三民路口時，因不勝酒力致無法安全
    操控車輛，復未依速限行車且未遵守號誌指示，以約八十公里之時速超速闖越紅
    燈致追撞前方同方向由乙○○所騎乘遇左轉燈亮正左轉中之車牌號碼ＪＪＰ—七
    ０一號機車，造成乙○○人車倒地後右手擦傷、雙腳受傷（涉犯過失傷害部分未
    據告訴）。甲○○於肇事後非但未報警救護，並留於現場等候處理，反竟另行起
    意，不顧乙○○安危，即迅速駕車逃逸。嗣因台中縣警察局清水分局晉江派出所
    警員王福裕、徐朝汶等人駕駛巡邏車停於中山路上等侯紅燈，目擊本件車禍及甲
    ○○未停車而逃逸，即自後追趕，於經過三個路口約九百公尺之距離，始於台中
    縣中棲路三三四之六號鄭地明診所前，將甲○○欄獲，並將甲○○送往沙鹿童綜
    合醫院抽血檢測其酒精濃度仍高達每公升一百九十六毫克 (換算成呼氣含量為每
    公升０‧九八毫克)，而查悉上情。
二、案經台中縣警察局清水分局報請台灣台中地方法院檢察署檢察官偵查後向本院聲
    請以簡易判決處刑，經本院沙鹿簡易庭認不宜以簡易判決處刑，改依通常程序審
    理。
    理  由
一、訊據被告甲○○對於右揭酒後駕車並肇事致被害人乙○○受傷之事實坦承不諱；
    另對知悉肇事且未留在現場而離去之事實亦不否認，核與被害人於警訊、本院九
    十年七月四日訊問時指述情節除是否肇事逃逸外大致相符，並經目擊證人即車禍
    當時駕駛巡邏車經過現場之台中縣警察局清水分局晉江派出所警員王福裕、徐朝
    汶於本院九十年七月二十七日審理時證述明確，復有道路交通事故調查報告表、
    測試觀察職務報告書、沙鹿童綜合醫院急診生化檢驗單各一紙、照片八幀在卷可
    資佐證。按服用酒類不能安全駕駛動力交通工具之認定，參考德國、美國之認定
    標準，對於酒精濃度呼氣已達每公升○．五五毫克或血液濃度達百分之○．一一
    以上，肇事率為一般正常人之十倍，應認為已達不能安全駕駛之標準（法務部八
    十八年五月十八日八八年度法檢字第一六六九號函參照），被告肇事後所測得血
    液中酒精濃度仍高達每公升一百九十六毫克 (換算成呼氣含量為每公升０‧九八
    毫克)，顯已達不能安全駕駛動力交通工具之程度甚明。至於被告雖矢口否認有
    何肇事逃逸之犯行，辯稱：當時因為車多，撞到後伊未緊急剎車，過了約一百公
    尺將車停下來，剛好巡邏車到，伊就轉回頭將被害人送醫云云。惟查：證人王福
    裕、徐朝汶於本院九十年七月二十七日審理時均證稱：「 (問：是否有目擊本件
    車禍？)是的，是當場看到的，因為當天我們巡邏，我們停在中山路和中棲路口
    ，我們是由西往東方向，當時我們是停紅燈，我們是走中山路，他們是走中棲路
    直行往台中港方向，我是聽到撞及的聲音，才往聲音的地方看，看到發生車禍，
    我看到肇事者沒有停下來，速度大概六十公里左右，我們就去追，經過三個路口
    才追到，大概追了九百公尺左右，我們有測量過，前面路口都是閃光燈，被告都
    沒有停，一直到中棲路三三四之六號，鄭地明診所才將他攔下來．．．」等語，
    是依證人王福裕、徐朝汶之上開證述，被告於車禍後根本未停車，且快速駛離，
    係警員自後追趕，經過三個路口約九百公尺之距離，始將其欄獲，被告所辯未緊
    急剎車，過了約一百公尺將車停下來，剛好邏車到云云，顯係事後卸責之詞，不
    足採信。而被告既已知悉其駕駛上開自小客車追撞被害人，在被害人倒地後，衡
    情理應知悉被害人有受傷之可能，並應下車查看及詢問被害人之情況，被告竟逕
    自駕車離去，被告應有駕車肇事致被害人受傷而逃逸之意圖無疑。因而事證明確
    ，被告犯行均堪以認定，應予依法論科。
二、核被告所為，係犯刑法第一百八十五條之三服用酒類致無法安全駕駛動力交通工
    具罪、同法第一百八十五條之四肇事逃逸罪。其所犯上開二罪間，犯意各別，行
    為互殊，應予分論併罰，公訴人認二罪具牽連犯之裁判上一罪關係，容有誤會。
    被告品行不良，並曾於八十四年間因肅清煙毒條例等案件經法院判處有期徒刑三
    年七月確定，入監執行後，於八十六年九月十八日假釋出獄，刑期至八十八年九
    月十七日屆滿以已執行論，有台灣高等法院被告全國前案紀錄表及臺灣台中地方
    法院檢察署刑案資料查註紀錄表在卷可查，其受有期徒刑執行完畢後，五年以內
    再犯本件有期徒刑以上之罪，為累犯，應依刑法第四十七條規定加重其刑。爰審
    酌被告酒醉後已不能安全駕駛，仍不顧公眾之安危，貿然駕車，且肇事後非但未
    報警救護，反棄受傷之被害人於不顧，應予非難；兼衡及被告品行，被害人所受
    損害尚輕，被告犯行所生危害非重，且被告犯罪後業與被害人達成和解 (有和解
    書一紙附卷可按)，取得被害人諒解之犯後態度等一切情狀，分別量處如主文所
    示之刑，並定其應執行之刑。
據上論斷，應依刑事訴訟法第四百五十二條、第二百九十九條第一項前段，刑法第一
百八十五條之三、第一百八十五條之四、第四十七條、第五十一條第五款，判決如主
文。
中      華      民      國      九十      年      八      月      十    日
                                   台灣台中地方法院交通法庭
                                       法  官  劉長宜
右正本證明與原本無異。
如不服本判決，應於判決送達後十日內向本院提出上訴狀，上訴於臺灣高等法院臺中
分院( 須附繕本 )。
                                       書記官
中      華      民      國      九十      年      八     月     十三    日
附錄法條
刑法第一百八十五條之三：服用毒品、麻醉藥品、酒類或其他相類之物，不能安全駕
力交通工具而駕駛者，處一年以下有期徒刑、拘役或三萬元以下罰金。
刑法第一百八十五條之四：
中華民國刑法第一百八十五條之四
駕駛動力交通工具肇事，致人死傷而逃逸者，處六月以上五年以下有期徒刑。


司法院資訊處製作；財團法人民間司法改革基金會備份。
